【裁判字號】    96,易,1901
【裁判日期】    970214
【裁判案由】    竊盜
【裁判全文】
臺灣彰化地方法院刑事判決              96年度易字第1901號
公  訴  人  臺灣彰化地方法院檢察署檢察官
被      告  戊○○
      （原名粘富新）
            丁○○
上列被告等因竊盜案件，經檢察官聲請以簡易判決處刑（96年度
偵字第9194號），本院彰化簡易庭認不宜逕以簡易判決處刑，移
由本院改依通常程序審理，本院判決如下：
    主  文
戊○○犯如附表所示之罪，各應處如附表所示之刑，應執行有期
徒刑伍月，如易科罰金，以新臺幣壹仟元折算壹日。
丁○○犯如附表所示之罪，各應處如附表所示之刑，應執行有期
徒刑伍月，如易科罰金，以新臺幣壹仟元折算壹日。
    犯罪事實
一、戊○○前因施用毒品案件，經本院以94年度訴字第171 號判
    決判處有期徒刑10月確定，於民國95年1 月31日縮短刑期執
    行完畢；且因竊盜案件，經臺灣高等法院臺南分院以95年度
    上易字第36號判決判處有期徒刑1 年2 月確定，於96年3 月
    21日縮短刑期假釋出監付保護管束，並於96年6 月16日因假
    釋期滿未經撤銷視為執行完畢。丁○○前因施用毒品案件，
    經本院以93年度彰簡字第31號判決判處有期徒刑6 月確定，
    於93年11月12日執行完畢；且因施用毒品案件，經本院以
    93年度訴字第409 號判決判處有期徒刑10月，並經駁回上訴
    確定，又因竊盜、搶奪案件，分別經臺灣高等法院臺中分院
    以94年度上易字第837 號判決判處有期徒刑1 年4 月確定及
    經本院以94年度訴字第734 號判決判處有期徒刑1 年6 月（
    撤回上訴確定），上開竊盜、搶奪案件所處之刑並經定應執
    行刑為有期徒刑2 年9 月，與前揭毒品案件所處之有期徒刑
    10月接續執行，嗣於96年7 月16日經本院依中華民國96年罪
    犯減刑條例裁定減刑後（應於96年7 月8 日縮刑期滿），於
    96年7 月16日因業已執行完畢而出監。
二、詎戊○○、丁○○2 人均不知悔改，復共同基於意圖為自己
    不法所有之犯意聯絡，由戊○○駕駛其母洪采誼所有之車牌
    號碼5L-1131 號自用小貨車附載丁○○，分別於下列時間、
    地點，先後為下列竊盜犯行：
（一）於96年9 月30日中午12時37分許，在甲○○位於彰化縣伸
      港鄉○○村○○路11之1 號住處門前，徒手竊取甲○○所
      有之油壓鐵塊1 個【價值約新臺幣（下同）3000元】得手
      ，旋駕車離去，於行經彰化縣伸港鄉臺17線時，見有沿路
      收購五金古物之收購商，即以700 元出售之，所得款項業
      由彼2 人供日常花用殆盡。
（二）於96年10月2 日下午2 時30分許，在彰化縣線西鄉○○路
      606 巷131 地號田裡，徒手竊取丙○○○所有之長型鐵板
      1 塊（價值約1000元，起訴書附表誤載為方形鐵架1 臺）
      得手。
（三）於96年10月2 日下午3 時40分許，在乙○○位於彰化縣伸
      港鄉○○村○○路87之6 號住處門前，徒手竊取乙○○所
      有之方形鐵架1 臺（價值約3000元，起訴書附表誤載為長
      型鐵板1 塊）得手。
    嗣於96年10月2 日下午3 時55分許，戊○○駕乘前揭車牌號
    碼5L-1131 號自用小貨車附載丁○○，行經彰化縣伸港鄉○○○村○路73號前，為警攔檢查獲，並起出前揭長型鐵板1
    塊及方形鐵架1 臺（均已發還）。
三、案經彰化縣警察局和美分局報請臺灣彰化地方法院檢察署檢
    察官偵查後聲請以簡易判決處刑，本院彰化簡易庭認不宜逕
    以簡易判決處刑，移由本院改依通常程序審理。
    理  由
一、本案全部卷證所涵括之供述證據及非供述證據，公訴人、被
    告戊○○、丁○○均不爭執其證據能力，而依刑事訴訟法第
    159 條之5 規定「被告以外之人於審判外之陳述，雖不符前
    四條之規定，而經當事人於審判程序同意作為證據，法院審
    酌該言詞陳述或書面陳述作成時之情況，認為適當者，亦得
    為證據。當事人、代理人或辯護人於法院調查證據時，知有
    第一百五十九條第一項不得為證據之情形，而未於言詞辯論
    終結前聲明異議者，視為有前項之同意」，本院復衡以該等
    供述證據作成時之情況，應為適當，是後述所引用證據之證
    據能力均無疑義，合先敘明。
二、上開犯罪事實，業據被告戊○○、丁○○迭於警詢、偵查中
    及本院審理時坦承不諱，且所供內容互核相符，並據證人即
    被害人甲○○、丙○○○、乙○○分別於警詢中指證明確，
    復有丙○○○、乙○○所出具之贓物認領保管單各1 紙及查
    證照片8 張在卷可資佐證，足徵被告2 人之自白與事實相符
    ，堪以採信。綜上所述，本件事證已臻明確，被告戊○○、
    丁○○2 人上開犯行均堪認定，應依法論科。
三、核被告戊○○、丁○○所為，均係犯刑法第320 條第1 項之
    竊盜罪。被告2 人就上開犯罪事實所示3 次竊盜犯行，有犯
    意聯絡及行為分擔，為共同正犯。又按如數行為於同時同地
    或密切接近之時地實施，侵害同一之法益，各行為之獨立性
    極為薄弱，依一般社會健全觀念，在時間差距上，難以強行
    分開，在刑法評價上，以視為數個舉動之接續施行，合為包
    括之一行為予以評價，較為合理，則屬接續犯，而為包括之
    一罪（最高法院86年臺上字第3295 號 判例意旨可資參照）
    。查被告戊○○、丁○○2 人於上開犯罪事實二之（二）、
    （三）所示2 次竊盜犯行，係在不同地點，雖該2 次竊盜犯
    行時間相差不多，然被告等所竊取之物品係分屬被害人丙○○○、乙○○所有之物，乃分別侵害丙○○○、乙○○之財
    產法益，是渠等所侵害者並非同一之法益，與前述接續犯不
    符，自難以包括之一行為予以評價，公訴人認應論以接續犯
    之包括一罪，尚有未洽。綜上，被告2 人所為上開犯罪事實
    欄所示之3 次竊盜罪，犯意各別，行為互殊，應予分論併罰
    。又被告戊○○前因竊盜案件，經臺灣高等法院臺南分院以
    95年度上易字第36號判決判處有期徒刑1 年2 月確定，於96
    年3 月21日縮短刑期假釋出監付保護管束，並於96年6 月16
    日因假釋期滿未經撤銷視為執行完畢；另丁○○則因施用毒
    品案件，經本院以93年度訴字第409 號判決判處有期徒刑10
    月，並經駁回上訴確定，又因竊盜、搶奪案件，分別經臺灣
    高等法院臺中分院以94年度上易字第837 號判決判處有期徒
    刑1 年4 月確定及經本院以94年度訴字第734 號判決判處有
    期徒刑1 年6 月（撤回上訴確定），上開竊盜、搶奪案件所
    處之刑並經定應執行刑為有期徒刑2 年9 月，與前揭毒品案
    件所處之有期徒刑10月接續執行，嗣於96年7 月16日經本院
    依中華民國96年罪犯減刑條例裁定減刑後（應於96年7 月8
    日縮刑期滿），於96年7 月16日因業已執行完畢而出監等情
    ，有臺灣高等法院被告前案紀錄表、臺灣彰化地方法院檢察
    署刑案資料查註紀錄表各1 份在卷可憑，其等於有期徒刑執
    行完畢後，5 年內故意再犯本件有期徒刑以上之罪，均為累
    犯，應各依刑法第47條第1 項之規定加重其刑。爰審酌被告
    戊○○、丁○○素行均不佳，均有毒品等前科，及其犯罪之
    動機、目的，本件所竊得財物之價值、被害人所生損害，所
    竊物品有部分業經被害人取回，暨渠等犯罪後均坦承犯行之
    態度等一切情狀，分別量處如主文所示之刑，併諭知易科罰
    金之折算標準，暨各定其應執行刑及易科罰金之折算標準，
    以示懲儆。
據上論斷，應依刑事訴訟法第452 條、第299 條第1 項前段，刑
法第28條、第320 條第1 項、第47條第1 項、第51條第5 款、第
41條第1 項前段、第2 項，刑法施行法第1 條之1 第1 項、第2
項前段，判決如主文。
本案經檢察官黃淑媛到庭執行職務。
中    華    民    國    97    年    2     月    14    日
                  刑事第一庭          法  官  郭麗萍
以上正本證明與原本無異。
如不服本判決，應於判決送達後10日內，向本院提出上訴書狀，
上訴書狀應「敘述具體上訴理由」，並按他造當事人之人數附繕
本。「切勿逕送上級法院」。
告訴人或被害人對於判決如有不服具備理由請求檢察官上訴者，
其上訴期間之計算係以檢察官收受判決正本之日期為準。
中    華    民    國    97    年    2     月    15    日
                                      書記官  張子涵
附錄本案論罪科刑法條全文：
中華民國刑法第320條
（普通竊盜罪、竊佔罪）
意圖為自己或第三人不法之所有，而竊取他人之動產者，為竊盜
罪，處 5 年以下有期徒刑、拘役或 5 百元以下罰金。
意圖為自己或第三人不法之利益，而竊佔他人之不動產者，依前
項之規定處斷。
前二項之未遂犯罰之。
附表：
┌──┬───────────┬────────────────────┐
│編號│犯罪事實              │應處罪刑                                │
├──┼───────────┼────────────────────┤
│１  │如犯罪事實欄二之（一）│戊○○、丁○○共同竊盜，均累犯，各處有期│
│    │                      │徒刑參月，如易科罰金，均以新臺幣壹仟元折│
│    │                      │算壹日。                                │
├──┼───────────┼────────────────────┤
│２  │如犯罪事實欄二之（二）│戊○○、丁○○共同竊盜，均累犯，各處有期│
│    │                      │徒刑參月，如易科罰金，均以新臺幣壹仟元折│
│    │                      │算壹日。                                │
├──┼───────────┼────────────────────┤
│３  │如犯罪事實欄二之（三）│戊○○、丁○○共同竊盜，均累犯，各處有期│
│    │                      │徒刑參月，如易科罰金，均以新臺幣壹仟元折│
│    │                      │算壹日。                                │
└──┴───────────┴────────────────────┘


司法院資訊處製作；財團法人民間司法改革基金會備份。
